---
title: AS9-1
author: 中山大學管理學院 第16組
date: "`r Sys.time()`"
output: 
  html_document:
    highlight: pygments
    theme: flatly
    css: style.css
---

```{r results='hide', message=FALSE, warning=FALSE, echo=F}
rm(list=ls(all=T))
knitr::opts_chunk$set(comment = NA)
knitr::opts_knit$set(global.par = TRUE)
par(cex=0.8)
options(scipen=20, digits=5, width=80)
if(!require(pacman)) install.packages("pacman")
```

```{r results='hide', message=FALSE, warning=FALSE}
pacman::p_load(dplyr, ggplot2)
```
<br>

### 航空公司顧客資料集

```{r}
A = read.csv('data/AirlinesCluster.csv')
summary(A)
```

+ Balance: 可用里程數
+ QualMiles: 可用高等里程數
+ BonusMiles: 過去12個月非飛行里程數
+ BonusTrans: 過去12個月非飛行交易次數
+ FlightMiles: 過去12個月飛行里程數
+ FlightTrans: 過去12個月飛行交易次數
+ DaysSinceEnroll: 會員年資 (天)


<br><br>

### 資料常態化

<span style="font-size:24px">`r "\U1F5FF"`</span>
為甚麼要做資料常態化？<br>
+ 因為七個變數的單位都不同，數值大小落差也很大。將所有變數常態化，根據標準差來分割間距，才能夠知道每筆資料距離母體的位置。進而得知哪個變數的表現較突出，而哪個變數較不突出。
```{r}
colMeans(A) %>% sort
```
+ 先針對變數們做的平均。
```{r}
AN = scale(A) %>% data.frame
```
+ 進行標準化。
```{r}
sapply(AN, mean)
```
+ 標準化數值。
```{r}
sapply(AN, sd)
```
+ 每個變數的標準差都是1，沒有明顯落差。
<br><br>

### 層級式集群分析 Hirarchical Clustering


```{r}
d = dist(AN, method="euclidean")
```


```{r}
hc = hclust(d, method='ward.D')
```


```{r}
plot(hc)
```
<br>
<span style="font-size:24px">`r "\U1F5FF"`</span>
如何從樹狀圖決定群數？<br>

+ 從根節點開始做樹狀結構，子節點、葉節點、類別。如果該資料被歸類在同一類別，就會停止往下衍生；或者，資料中已經沒有辦法再找到新的屬性來做節點分割、資料已經沒有尚未處理的資料；反之則會繼續長下去。如果樹長得太雜亂或over-fitting，也可以進行修剪。


```{r}
kg = cutree(hc, k=5)
table(kg)
```
+ 這邊就做了剪枝。
<br><br>

### 觀察群組特性

```{r}
sapply(split(A,kg), colMeans) %>% round(2) 
```

```{r}
par(cex=0.8)
split(AN,kg) %>% sapply(colMeans) %>% barplot(beside=T,col=rainbow(7))
legend('topright',legend=colnames(A),fill=rainbow(7))
```

<br><br>

<p class="qiz">
<span style="font-size:24px">`r "\U1F5FF"` 討論問題：</span><br>

&emsp; ■ 請你們為這五個族群各起一個名稱。<br>

+ 長期顧客：老顧客，很少搭乘。
+ 中長期顧客：商務旅客，超常出國出差，狂換免費機票，也有許多升艙機會。
+ 中短期顧客：喜歡升等或把紅利兌換成商品及服務，但經常懶得理自己的紅利。
+ 中期顧客：也喜歡兌換商品及服務，年資最輕，可能是年輕族群。
+ 路過的顧客：年資不長，不常搭乘，偶爾路過不小心買到票的；或者為了搶便宜/其他目的機票才辦會員。

<br>
&emsp; ■ 請你們為這五個族群各設計一個行銷策略。<br>

+ 長期顧客：推出高年資才可享有的超低價機票，促進此族群搭飛機。
+ 中長期顧客：推出專屬紅利兌換商品，鼓勵此族群顧客多多利用紅利來兌換服務及商品。
+ 中短期顧客：推出里程兌換機票的專屬福利，兌換機票只要50%福利。
+ 中期顧客：推出新戶專屬優惠，搭機即享免費升艙。
+ 路過的顧客：發廣告E-mail給他們，舉辦一個抽獎活動，鼓勵他們填寫公司的問卷。

&emsp; ■ 統計上最好的分群也是實務上最好的分群嗎？<br>

+ 不見得，有時統計上的分群不符合實務上的邏輯，或統計上分群可能會分的太細，不是所有分群都是我們鎖定的客群。

&emsp; ■ 除了考慮群間和群間距離之外，實務上的分群通常還需要考慮那些因數？<br>
</p class="qiz">

+ 考慮變數之間是否互有因果關係。
+ 標準化後是否有明顯落差之變數。
+ 資料是否符合常態分佈。
+ 是否有遺漏變數問題。
+ 函式設定錯誤問題。
+ 資料是否有NA值。
+ 特徵變數如：年齡、職業等。

<br><br><br><hr>









