---
title: UNIT13A：類別模型、預測機率與商業決策 
subtitle: 案例一：預防性醫療
author: 中山大學管理學院 第十六小組
date: "`r Sys.time()`"
output: 
  html_document:
    highlight: pygments
    theme: flatly
    css: style.css
---

```{r results='hide', message=FALSE, warning=FALSE, echo=F}
# Formating Codes.  Do not change the codes in this chunk !!
rm(list=ls(all=T))
knitr::opts_chunk$set(comment = NA)
knitr::opts_knit$set(global.par = TRUE)
par(cex=0.8)
options(scipen=20, digits=5, width=80)
if(!require(pacman)) install.packages("pacman")
```
<hr>

```{r results='hide', message=FALSE, warning=FALSE}
pacman::p_load(caTools, ggplot2, dplyr)
```
<br><hr>

### 【A】整理資料、建立模型

+ 資料：糖尿病保戶醫療紀錄
```{r}
setwd("~/Desktop/unit13")
D = read.csv("data/quality.csv")  # Read in dataset
summary(D)
```

+ 基礎機率
```{r}
base = table(D$PoorCare) # the base probability
```

+ 分割資料 (分割向量)
```{r}
set.seed(88)
split = sample.split(D$PoorCare, SplitRatio = 0.75)  # split vector
table(split) %>% prop.table()
```

+ 目標變數與分割向量的列聯表
```{r}
table(D$PoorCare, split) %>% prop.table(2)
```

+ 使用分割向量分割資料
```{r}
TR = subset(D, split == TRUE)
TS = subset(D, split == FALSE)
```

+ 建立模型
```{r}
glm1 = glm(PoorCare ~ OfficeVisits + Narcotics, TR, family=binomial)
summary(glm1)
```
<br><hr>


### 【B】模型、係數與效果

**模型：**

+ `Pr[y = 1] = 1/(1+exp(-f(x)))` 

+ $Logit = f(x) = b_0 + b_1 x_1 + b_2 x_2 \;\; (1)$

+ $Logit = f(x) = -2.6461 + 0.0821 \times OfficeVisits + 0.0763 \times Narcotics \;\; (2)$

**係數：**

+ $Odd_0 = Exp(b_0 + b_1 x_1)\;\;(3)$

+ $Odd_1 = Exp[b_0 + b_1(x_1+1)] = Exp(b_0 + b_1 x_1 + b_1) = Exp(b_0 + b_1 x_1) \times Exp(b_1) \;\;(4)$

+ $Odd_1 = Odd_0 \times Exp(b_1) \:\:(5)$

+ $facr{Odd_1}{Odd_0} =  Exp(b_1) \:\:(6)$

<br>

**機率和勝率之間的關係** 
```{r} 
pop = function(p, k) {o = p/(1-p);  o = k * o; o/(1+o)}
p0 = seq(0.1, 0.9, 0.1); k = 2
p1 = sapply(seq(0.1, 0.9, 0.1), pop, k)
data.frame(k, p0, p1, difference=p1-p0, multiplier=p1/p0) %>% round(2) 
```

**變數的邊際效果** 
```{r}
df = data.frame(OfficeVisits = median(D$OfficeVisits), Narcotics=median(D$Narcotics))
predict(glm1, df, type="response")
```

```{r}
df = data.frame(OfficeVisits = median(D$OfficeVisits)+1, Narcotics=median(D$Narcotics))
predict(glm1, df, type="response")
```

```{r}
df = data.frame(OfficeVisits = median(D$OfficeVisits), Narcotics=median(D$Narcotics)+1)
predict(glm1, df, type="response")
```

```{r}
df = data.frame(OfficeVisits = median(D$OfficeVisits)+1, Narcotics=median(D$Narcotics)+1)
predict(glm1, df, type="response")
```
<p class="wwl">
<span style="font-size:24px">`r "\U1F4A1"` 學習重點：</span><br>
&emsp; ■ 係數的指數就是勝率比；也就是說，$x_i$ 每增加一，勝率($Odd[y = 1]$)會變成原來的 $Exp(b_i)$ 倍<br>
&emsp; ■ 各預測變數的(勝率)效果是相乘，而不是相加<br>
&emsp; ■ 機率和勝率之間的關係並不是線性的：<br>
&emsp; &emsp; ■ 邏輯式回歸裡面各預測變數的勝率效果是固定的<br>
&emsp; &emsp; ■ 但是他們的機率效果並不是固定的<br>
&emsp; &emsp; ■ 我們需先推算原先的機率，才能推算變數的機率效果<br><br>
</p class="wwl"><br>


```{r}
quantile(D$OfficeVisits)
```

```{r}
quantile(D$Narcotics)
```
```{r}
df = data.frame(OfficeVisits = quantile(D$OfficeVisits,0.25), Narcotics=quantile(D$Narcotics,0.25))
q1= predict(glm1, df, type="response")
q1

```
```{r}
summary(glm1)
exp(0.0821)
exp(0.0763)
```
```{r}
df = data.frame(OfficeVisits = quantile(D$OfficeVisits,0.25)+1, Narcotics=quantile(D$Narcotics,0.25))
q2=predict(glm1, df, type="response")
q2-q1 #Answer
df = data.frame(OfficeVisits = quantile(D$OfficeVisits,0.25), Narcotics=quantile(D$Narcotics,0.25)+1)
q3=predict(glm1, df, type="response")
q3-q1 #Answer
```
<br>

<p class="qiz">
<span style="font-size:24px">`r "\U1F5FF"` 練習： </span><br>
&emsp; ■ 當`OfficeVisits`和`Narcotic`分別等於他們的第一分位(`Q1`)時：<br>
&emsp; &emsp; ■ `PoorCare = 1`的機率是？<br>
&emsp;## 25%分位數的機率為0.11192。<br>
&emsp; &emsp; ■ 兩個自變數的勝率效果分別是？<br>
&emsp;## 分別是1.0856倍和1.0793倍。<br>
&emsp; &emsp; ■ 兩個自變數的機率效果分別是？<br>
&emsp;## 分別是0.0084263和0.0078117。<br>

```{r}
df = data.frame(OfficeVisits = quantile(D$OfficeVisits,0.75), Narcotics=quantile(D$Narcotics,0.75))
q4= predict(glm1, df, type="response")
q4
```
```{r}
summary(glm1)
exp(0.0821)
exp(0.0763)
```
```{r}
df = data.frame(OfficeVisits = quantile(D$OfficeVisits,0.75)+1, Narcotics=quantile(D$Narcotics,0.75))
q5=predict(glm1, df, type="response")
q5-q4 #Answer
df = data.frame(OfficeVisits = quantile(D$OfficeVisits,0.75), Narcotics=quantile(D$Narcotics,0.75)+1)
q6=predict(glm1, df, type="response")
q6-q4 #Answer
```


<br>
&emsp; ■ 當`OfficeVisits`和`Narcotic`分別等於他們的第三分位(`Q3`)時：<br>
&emsp; &emsp; ■ `PoorCare = 1`的機率是？<br>
&emsp;## 75%分位數的機率為0.28947。<br>
&emsp; &emsp; ■ 兩個自變數的勝率效果分別是？<br>
&emsp;## 分別是1.0856倍和1.0793倍。<br>
&emsp; &emsp; ■ 兩個自變數的機率效果分別是？<br>
&emsp;## 分別是0.017178倍和0.0159442倍。<br>
&emsp; ■ 比較以上兩個題目的答案，我們可以觀察到什麼？<br>
&emsp;## 勝率效果沒有差別，不過在75%分位數和25%分位數的機率不同，但並沒有呈現線性成長或指數型成長。而兩個字變數的機率效果則隨著分位數的提高而上升。<br>
</p class="qiz">

<br><br><br><hr>



