---
title: "Mid-term Group Project"
author: "中山大學管理學院 Group 16"
date: "2019/4/25"
output: html_document
---
```{r results='hide', message=FALSE, warning=FALSE, echo=F}
rm(list=ls(all=T))
knitr::opts_chunk$set(comment = NA)
knitr::opts_knit$set(global.par = TRUE)
par(cex=0.8)
options(scipen=20, digits=5, width=80)
if(!require(pacman)) install.packages("pacman")
```
基本設定

```{r}
library(readr)
olist_orders_dataset <- read_csv("olist_orders_dataset.csv")
olist_order_items_dataset <- read_csv("olist_order_items_dataset.csv")
```
讀取資料

```{r}
olist_order <- merge(x = olist_orders_dataset, y = olist_order_items_dataset, by = "order_id")
olist_order
```
依order_id來合併資料

```{r}
library(dplyr)
```
使用dplyr套件

```{r}
setwd("/Users/yao/Desktop/")
getwd()
```
設定路徑、卻哢敬

```{r}
purchase_to_approved <- difftime(olist_order$order_approved_at, olist_order$order_purchase_timestamp, tz, units = "hour")
```
將格式資料時間化

```{r}
approved_to_carrier <- difftime(olist_order$order_delivered_carrier_date, olist_order$order_approved_at, tz, units = "hour")
```
將格式資料時間化

```{r}
carrier_to_customer <- difftime(olist_order$order_delivered_customer_date, olist_order$order_delivered_carrier_date, tz, units = "hour")
```
將格式資料時間化

```{r}
purchase_to_customer <- difftime(olist_order$order_delivered_customer_date, olist_order$order_purchase_timestamp, tz, units = "hour")
```
將格式資料時間化

```{r}
purchase_to_estimated <- difftime(olist_order$order_estimated_delivery_date, olist_order$order_purchase_timestamp, tz, units = "hour")
```
計算時間落差

```{r}
order_id <- olist_order$order_id
customer_id <- olist_order$customer_id
order_status <- olist_order$order_status

estimated_delivered_diff <- difftime(olist_order$order_estimated_delivery_date, olist_order$order_delivered_customer_date, tz, units = "hour")

limit_carrier_diff <- difftime(olist_order$shipping_limit_date, olist_order$order_delivered_carrier_date, tz, units = "hour")

approved_to_shipping_limit <- difftime(olist_order$shipping_limit_date, olist_order$order_approved_at, tz, units = "hour")
```
合併資料並計算落差

```{r}
time_diff <- arrange(data.frame(order_id, customer_id, order_status, purchase_to_approved, approved_to_carrier, approved_to_shipping_limit, limit_carrier_diff, carrier_to_customer, purchase_to_customer, purchase_to_estimated, estimated_delivered_diff),order_id)
time_diff
```
增加新欄位

```{r}
write.csv(time_diff, "time_diff.csv")
```
寫出合併檔案

```{r}
time_diff = read.csv("time_diff.csv")
time_diff
```
讀取上個步驟的合併檔案

```{r}
aggregate(order_item_id~customer_id+order_status+purchase_to_approved+approved_to_carrier+approved_to_shipping_limit+limit_carrier_diff+carrier_to_customer+purchase_to_customer+purchase_to_estimated+estimated_delivered_diff+product_id+seller_id+price+freight_value, time_diff, sum)
```
```{r}
write.csv(time_diff, "time_diff_order_item.csv")
```
寫出合併檔案

```{r}
tmp=0
for(i in 1:100957){
if(project[i,1]=="1205480caca6c37f55954da838933b8a")tmp[i]="A"
else if(project[i,1]=="e898b5ef24833b9cb9e2d4f00b937595")tmp[i]="B"
else if(project[i,1]=="0d861a5e4dd6a9079d89e1330848f0ab")tmp[i]="C"
else if(project[i,1]=="1abf283d0aba52db4f323567c763714b")tmp[i]="D"
else if(project[i,1]=="637321037fb8b34323ce7fd8aab4a0f1")tmp[i]="E"
else if(project[i,1]=="f73d378096054953caa2d69a8abceb73")tmp[i]="F"
else tmp[i]="Other"
}
project[,1]=factor(tmp)

pro=0
for(i in 1:100957){
if(project[i,11]=="99a4788cb24856965c36a24e339b6058")pro[i]="A"
else if(project[i,11]=="aca2eb7d00ea1a7b8ebd4e68314663af")pro[i]="B"
else if(project[i,11]=="422879e10f46682990de24d770e7f83d")pro[i]="C"
else if(project[i,11]=="d1c427060a0f73f6b889a5c7c61f2ac4")pro[i]="D"
else if(project[i,11]=="389d119b48cf3043d311335e499d9c6b")pro[i]="E"
else if(project[i,11]=="53b36df67ebb7c41585e8d54d6772e08")pro[i]="F"
else pro[i]="Other"
}
project[,11]=factor(pro)

sel=0
for(i in 1:100957){
if(project[i,12]=="99a4788cb24856965c36a24e339b6058")sel[i]="A"
else if(project[i,12]=="aca2eb7d00ea1a7b8ebd4e68314663af")sel[i]="B"
else if(project[i,12]=="422879e10f46682990de24d770e7f83d")sel[i]="C"
else if(project[i,12]=="d1c427060a0f73f6b889a5c7c61f2ac4")sel[i]="D"
else if(project[i,12]=="389d119b48cf3043d311335e499d9c6b")sel[i]="E"
else if(project[i,12]=="53b36df67ebb7c41585e8d54d6772e08")sel[i]="F"
else sel[i]="Other"
}
project[,12]=factor(sel)
write.csv(project,"Group.csv")

```
利用迴圈將第1、11、12欄的id依照summary結果來整理。


```{r}
library('lavaan')
model <- 'Customer = ~ purchase_to_approved + purchase_to_customer
              Producer = ~ approved_to_carrier + carrier_to_customer 
              Logistics = ~ approved_to_shipping_limit + limit_carrier_diff '
Customer ~ Logistic + Producer
Producer ~ Customer + Logistic
Logistic ~ Producer
result <- sem(model,data=project)
summary(result,standardized=TRUE)
```
利用CPM方法檢測模型效果。


```{r}
x1=project$purchase_to_approved
hist(x1,col='blue')
x2=project$approved_to_carrier
hist(x2,col='blue')
x3=project$approved_to_shipping_limit
hist(x3,col='blue')
x4=project$limit_carrier_diff
hist(x4,col='blue')
x5=project$carrier_to_customer
hist(x5,col='blue')
x6=project$purchase_to_customer
hist(x6,col='blue')
x7=project$purchase_to_estimated
hist(x7,col='blue')
x8=project$estimated_delivered_diff
hist(x8,col='blue')
price=project$price
hist(price,col='blue')
fee=project$freight_value
hist(fee,col='blue')

```
利用histogrom 畫出每個時間點差距的直方圖分配狀態。

```{r}
library('ggplot2')
library('lattice')
ggplot(project,aes(x=purchase_to_estimated,y=estimated_delivered_diff))+geom_point()
ggplot(project,aes(x=purchase_to_customer,y=purchase_to_estimated))+geom_point()
ggplot(project,aes(x=purchase_to_approved,y=purchase_to_customer))+geom_point()
ggplot(project,aes(x=approved_to_carrier,y=carrier_to_customer))+geom_point()
```
圖（一）：呈現正相關。
圖（二）：無相關性，具有高線性重合。
圖（三）：無相關性。
圖（四）：斜率無限大，無相關性。


```{r}
time<-cbind(x1,x2,x3,x4,x5,x6,x7,x8)
summary(time)
avg_x1<-10.28
avg_x2<-43.3
avg_x3<-147.1
avg_x4<-80.38
avg_x5<-221.94
avg_x6<-299
avg_x7<-571.25
avg_x8<-272.3
```
計算每個時間點落差的平均值，並將之儲存在x1:x8


```{r}
nortest::lillie.test(x1)
nortest::lillie.test(x2)
nortest::lillie.test(x3)
nortest::lillie.test(x4)
nortest::lillie.test(x5)
nortest::lillie.test(x6)
nortest::lillie.test(x7)
nortest::lillie.test(x8)
```
對x1:x8進行常態性檢定，確定每項變數分布狀況皆為常態分配。


```{r}
library("igraph")
line<-c("order(average:10.28)","shipping(target:147.1/real:80.38)","shipping(target:147.1/real:80.38)","logistic(average:221.94)","logistic(average:221.94)","purchase(target:571.25/real:272.3)")
gd<-graph(line)
plot(gd,layout=layout.fruchterman.reingold)

line2<-c("shipping limit/147.1","shipping target/80.38","shipping target/80.38","shipping limit/147.1")
gd2<-graph(line2)
plot(gd2,layout=layout.fruchterman.reingold)

line3<-c("deliver estimate/571.25","delivered/272.3","delivered/272.3","arrive estimate/571.25")
gd3<-graph(line3)
plot(gd3,layout=layout.fruchterman.reingold)
```
```{r}
library('dplyr')
summary(project$customer_id)%>% prop.table()
summary(project$product_id)%>% prop.table()
summary(project$seller_id)%>% prop.table()
summary(project$freight_value)%>% as.table()
summary(project$price)%>% as.table()
summary(project$order_item_id)%>% prop.table()
```
畫出CPM（Critical Path Model）圖


```{r}
cor(project$purchase_to_estimated,project$freight_value)
cor(project$purchase_to_estimated,project$price)
```
檢查海運與預計送達時間之相關性，為0.2769005，代表若是有通過海運，送達時間會變久。
簡答價格與預計送達時間之相關性，為0.071512，價格與送達時間相關性不高，不會因為價格高低而影響運送速度。

